【裁判字號】    99,訴,3042
【裁判日期】    991122
【裁判案由】    妨害風化
【裁判全文】
臺灣臺中地方法院刑事判決              99年度訴字第3042號
公  訴  人  臺灣臺中地方法院檢察署檢察官
被      告  丙○○
被      告  甲○○
上列被告等因妨害風化案件，經檢察官提起公訴（99年度偵字第
11315號），被告等均於準備程序中就被訴事實為有罪之陳述，
經告知簡式審判程序之旨，並聽取當事人之意見，由本院合議庭
裁定由受命法官獨任進行簡式審判程序後，檢察官聲請依協商程
序而為判決，本院認為適當，改進行認罪協商程序，判決如下：
    主      文
丙○○共同意圖使女子與他人為猥褻之行為，而媒介以營利，累
犯，處有期徒刑肆月，如易科罰金，以新臺幣壹仟元折算壹日，
扣案之潤滑劑壹瓶、臨檢燈遙控器壹個及已使用過衛生紙、紙巾
團壹包均沒收。 
甲○○共同意圖使女子與他人為猥褻之行為，而媒介以營利，處
有期徒刑貳月，如易科罰金，以新臺幣壹仟元折算壹日，扣案之
潤滑劑壹瓶、臨檢燈遙控器壹個及已使用過衛生紙、紙巾團壹包
均沒收。
    事實及理由
一、犯罪事實：丙○○前因妨害風化案件，經本院以98年度訴字
    第3739號判決，判處有期徒刑3月確定，於民國99年1月22日
    ，易科罰金執行完畢。詎其猶不知悔改，與甲○○共同基於
    意圖使女子與他人為猥褻之行為，而媒介以營利之犯意聯絡
    及行為分擔，由丙○○擔任址設臺中市○區○○○段37號「
    美麗心瘦身美容坊」之負責人，甲○○則為「美麗心瘦身美
    容坊」之櫃檯會計人員，負責收受客人之消費金額。丙○○
    自99年4月初某日起，僱用成年女子胡淑芬擔任應召小姐，
    從事替不特定男客撫摸生殖器直至男客射精為止之俗稱「半
    套」之猥褻行為。丙○○並負責引導客人進入上址2樓包廂
    等候、說明消費方式，以及安排前開應召女子從事半套性交
    易。其等經營方式為半套性交易每小時收費新臺幣1200元，
    由店家與應召小姐對半分帳，而藉此營利。嗣於99年4月25
    日下午3時許，適有男客王孟康前往上址2樓包廂消費，且甫
    與胡淑芬在包廂內完成半套性交易後，為警臨檢當場查獲，
    並扣得潤滑劑1瓶、臨檢燈遙控器1個及已使用過紙巾、衛生
    紙團1包等物品，而悉上情。
二、認定犯罪事實所憑之證據名稱：
(一)被告丙○○及甲○○於本院準備程序及審理中之自白。
(二)證人胡淑芬於警詢之證述及證人王孟康於警詢、偵查中之證
    述。
(三)臺中市警察局勤務指揮中心受理各類案件紀錄單、臺中市警
    察局第二分局立人派出所臨檢紀錄表、臺中市警察局第二分
    局扣押筆錄、扣押物品目錄表、臺中市政府商業登記抄本及
    員警職務報告書各1份、「美麗心瘦身美容坊」2樓現場照片
    7張及現場圖4張。
(四)扣案之潤滑劑1瓶、臨檢燈遙控器1個及已使用過衛生紙、紙
    巾團1包。
三、本件被告丙○○及甲○○所犯之罪，均非死刑、無期徒刑、
    最輕本刑為3年以上有期徒刑之罪，或高等法院管轄第一審
    之案件，被告2人於準備程序中，就前揭被訴事實為有罪之
    陳述，經受命法官告以簡式審判程序之旨，並聽取被告2人
    與公訴人之意見後，本院認無不得或不宜改依簡式審判程序
    進行之處，爰依刑事訴訟法第273條之1第1項、第284條之1
    ，經合議庭評議後，裁定本件由受命法官獨任進行簡式審判
    程序後，檢察官聲請改依協商程序而為判決，本院認被告2
    人就前揭犯罪事實於本院審理中均坦承不諱，並均與檢察官
    於審判外達成協商之合意，且上開協商合意均無刑事訴訟法
    第455條之4第1項所列情形，適宜為認罪協商程序，爰不經
    言詞辯論，於協商合意範圍內為協商判決。
四、附記事項:
(一)被告丙○○因妨害風化案件，經本院以98年度訴字第3739號
    判決，判處有期徒刑3月確定，於99年1月22日，易科罰金執
    行完畢，有臺灣高等法院被告前案紀錄表1份在卷可參。被
    告丙○○於有期徒刑執行完畢後5年內，故意再犯本件有期
    徒刑以上之罪，為累犯，應依刑法第47條第1項規定，加重
    其刑。
(二)按共同正犯因相互間利用他人之行為，以遂行其犯意之實現
    ，本於責任共同之原則，有關沒收部分，對於共犯間供犯罪
    所用之物，自均應為沒收之諭知（最高法院91年度台上字第
    5583號判決參照）。扣案之潤滑劑1瓶、臨檢燈遙控器1個及
    已使用過衛生紙、紙巾團1包，為被告丙○○所有，業據被
    告丙○○供承在卷，且為供本件犯罪所用之物，均應依刑法
    第38條第1項第2款規定，宣告沒收。
五、適用法條：刑事訴訟法第273條之1第1項、第455條之2第1項
    、第455之4第2項、第455條之8、第454條第1項，刑法第28
    條、第231條第1項、第47條第1項、第41條第1項前段、第38
    條第1項第2款，刑法施行法第1條之1第1項、第2項前段。
六、本協商判決原則上不得上訴。但有刑事訴訟法第455條之4第
    1項第1款：於本訊問程序終結前，被告撤銷協商合意或檢察
    官撤回協商聲請者；第2款「被告協商之意思非出於自由意
    志者」；第4款「被告所犯之罪非第455條之2第1項所定得以
    協商判決者」；第6款「被告有其他較重之裁判上一罪之犯
    罪事實者」；第7款「法院認應諭知免刑或免訴、不受理者
    」情形之一，或協商判決違反同條第2項：法院應於協商合
    意範圍內為判決；法院為協商判決所科之刑，以宣告緩刑或
    2年以下有期徒刑、拘役或罰金為限等規定者（以上均簡稱
    但書情形）外，不在此限（即有但書情形，依法仍得上訴）
    。
七、本件如有上述但書得上訴之情形，且不服本判決時，得自收
    受判決送達之日起10日內，向本院提出上訴狀（須附繕本）
    ，上訴於第二審法院。
本案經檢察官乙○○到庭執行職務。        
中    華    民    國    99    年    11    月    22    日
                  刑事第五庭    法  官  林慧欣
以上正本證明與原本無異。
                                書記官  鄭淑英
中    華    民    國    99    年    11    月    22    日

附錄本案論罪科刑法條：
刑法第231條
意圖使男女與他人為性交或猥褻之行為，而引誘、容留或媒介以
營利者，處 5 年以下有期徒刑，得併科 10 萬元以下罰金。以
詐術犯之者，亦同。
公務員包庇他人犯前項之罪者，依前項之規定加重其刑至二分之
一。

司法院資訊處製作；財團法人民間司法改革基金會備份。
